【裁判字號】    99,訴,468
【裁判日期】    990531
【裁判案由】    毒品危害防制條例
【裁判全文】
臺灣板橋地方法院刑事判決               99年度訴字第468號
公  訴  人  臺灣板橋地方法院檢察署檢察官
被      告  乙○○
上列被告因違反毒品危害防制條例案件，經檢察官提起公訴（98
年度毒偵字第8422號、98年度毒偵字第8940號），被告於準備程
序中就被訴事實為有罪之陳述，本院合議庭裁定由受命法官獨任
行簡式審判程序，並判決如下：
    主    文
乙○○施用第一級毒品，累犯，處有期徒刑捌月，扣案第一級毒
品海洛因壹包（驗餘毛重０點二九公克）沒收銷燬；又施用第二
級毒品，累犯，處有期徒刑伍月；又施用第一級毒品，累犯，處
有期徒刑捌月，扣案第一級毒品海洛因參拾陸包（驗餘淨重合計
九點０四公克，純質淨重一點八七公克）沒收銷燬；又施用第二
級毒品，累犯，處有期徒刑伍月，扣案第二級毒品甲基安非他命
肆包（驗餘淨重合計二點二七一七公克）沒收銷燬。應執行有期
徒刑壹年捌月，扣案第一級毒品海洛因壹包（驗餘毛重０點二九
公克）、第一級毒品海洛因參拾陸包（驗餘淨重合計九點０四公
克，純質淨重一點八七公克）及第二級毒品甲基安非他命肆包（
驗餘淨重合計二點二七一七公克）均沒收銷燬。
    事    實
一、乙○○前於民國84年間因違反肅清煙毒條例及麻醉藥品管理
    條例等案件，經臺灣桃園地方法院以84年度訴字第1856號判
    處應執行刑有期徒刑3 年5 月確定，又因違反肅清煙毒條例
    及麻醉藥品管理條例、藥事法等案件，經本院以85年度訴字
    第2829號判處應執行刑有期徒刑5 年確定。其於85年8 月5
    日入監執行上開罪刑，88年12月8 日假釋出監後，又因違反
    保護管束情節重大而遭撤銷假釋，91年4 月10日入監執行前
    開殘刑4年7月26日，至95年7月15日始執行完畢。
二、乙○○前於97年間曾因施用毒品案件，經觀察勒戒後認有繼
    續施用毒品之傾向，97年6 月9 日入戒治處所接受強制戒治
    滿6 個月後，因成效經評定為合格，無繼續戒治之必要，業
    於98年1 月23日釋放出所，並經臺灣板橋地方法院檢察署檢
    察官以98年度戒毒偵字第189 號為不起訴處分確定。詎又於
    前述強制戒治執行完畢釋放後5 年內為下列施用第一、二級
    毒品之行為：
    (一)乙○○於98年8 月13日17時20分為警採尿回溯26小時內之
      某時許，在臺北縣鶯歌鎮○○路115 巷15號住處內，以注
      射針筒注射之方式，施用第一級毒品海洛因1 次。又於其
      後不久之某時許，在同址以將甲基安非他命結晶置入玻璃
      球後點火燒烤吸入其煙霧之方式，施用第二級毒品甲基安
      非他命1 次。嗣經警於98年8 月13日17時許，在桃園縣桃
      園市○○○路與勇一街口，發覺乙○○形跡可疑乃即上前
      盤查，當場查扣第一級毒品海洛因1 包（毛重0.30公克）
      。其後，乙○○亦同意接受員警採尿，經警將其尿液送請
      檢驗後，確認其尿液呈嗎啡及甲基安非他命陽性反應，因
      而查悉上情。
    (二)乙○○於98年11月7 日14時許，在前揭住處內以將甲基安
      非他命結晶置入玻璃球後點火燒烤吸入其煙霧之方式，施
      用第二級毒品甲基安非他命1 次。又於同日14時許，在友
      人鄭淵文位於臺北縣鶯歌鎮○○○街67號3 樓住處內，以
      注射針筒注射之方式，施用第一級毒品海洛因1 次。嗣經
      警於同日15時20分許，在臺北縣鶯歌鎮○○○街73號前，
      發覺乙○○形跡可疑乃即上前盤查，當場查扣第一級毒品
      海洛因36包（驗餘淨重合計9.04公克，純質淨重1.87公克
      ）及第二級毒品甲基安非他命4 包（驗餘淨重合計2.2717
      公克）。其後，乙○○亦同意接受員警採尿，經警將其尿
      液送請檢驗後，確認其尿液呈嗎啡及甲基安非他命陽性反
      應，因而查悉上情。
三、案經桃園縣政府警察局桃園分局報請臺灣桃園地方法院檢察
    署檢察官呈請臺灣高等法院檢察署檢察長令轉臺灣板橋地方
    法院檢察署檢察官，暨臺北縣政府警察局土城分局報請臺灣
    板橋地方法院檢察署檢察官偵查後起訴。
    理    由
一、上開犯罪事實，業據被告於本院審理時自白不諱，而其先後
    2 次所採尿液經送請檢驗後，確均呈嗎啡及甲基安非他命陽
    性反應乙節，有臺灣檢驗科技股份有限公司濫用藥物檢驗報
    告2 份附卷可稽（桃檢98年度毒偵字第4232號卷第32頁、甲
    ○98毒偵字第8422號卷第43頁），另先後2 次查獲時扣案之
    白色粉末1 包、36包及白色結晶4 包經分別送請臺灣檢驗科
    技股份有限公司、交通部民用航空局航空醫務中心及法務部
    調查局濫用藥物實驗室鑑定後，確認分別為第一級毒品海洛
    因及第二級毒品甲基安分他命無訛，有臺灣檢驗科技股份有
    限公司濫用藥物檢驗報告（甲○98年度毒偵字第8940號卷第
    7 頁）及交通部民用航空局航空醫務中心毒品鑑定書、法務
    部調查局濫用藥物實驗室（本院卷第39、41頁）在卷可查，
    足徵被告前開自白應與事實相符，堪可採信。次按觀察、勒
    戒或強制戒治執行完畢釋放後，5 年內再犯施用第一、二級
    毒品之罪者，檢察官應依法追訴，毒品危害防制條例第23條
    第2 項定有明文。查被告前於97年6 月9 日入戒治處所接受
    強制戒治滿6 個月後，因成效經評定為合格，無繼續戒治之
    必要，業於98年1 月23日釋放出所，並經臺灣板橋地方法院
    檢察署檢察官以98年度戒毒偵字第189 號為不起訴處分確定
    乙節，有臺灣高等法院被告前案紀錄表附卷足參，其既係前
    述強制戒治執行完畢釋放後5 年內，再為本案施用第一、二
    級毒品犯行，當已符合5 年內再犯之要件，故檢察官對其提
    起公訴，即屬合法。綜上，本件事證明確，被告犯行堪以認
    定。
二、核被告所為，係犯毒品危害防制條例第10條第1 項之施用第
    一級毒品罪及同條第2 項之施用第二級毒品罪。其施用前後
    持有第一、二級毒品之低度行為，應分別為其施用之高度行
    為所吸收，不另論罪。又被告2 次遭查獲時間間隔近3 個月
    ，犯罪地點亦有差異，且各次遭查獲前實施第一、二級毒品
    之時間不同、種類及方式亦屬有別，顯係基於個別犯意所為
    ，應予分論併罰之。次查被告有前揭犯罪事實欄第一段所示
    前案犯罪判刑及執行乙節，有臺灣高等法院被告前案紀錄表
    附卷可稽，其於前述有期徒刑執行完畢後5 年內，再故意犯
    本案有期徒刑之罪，屬累犯，應依法加重其刑。爰審酌被告
    有多次施用毒品前案紀錄，卻猶執意再犯，足見其素行不端
    ，兼衡其犯罪之動機目的，智識程度，施用毒品非但戕害自
    己身心，亦妨害社會善良秩序，及其犯後坦認犯行態度良好
    等一切情狀，分別量處如主文所示之刑，並定其應執行之刑
    。扣案第一級毒品海洛因1 包（毛重0.30公克）、第一級毒
    品海洛因36包（驗餘淨重合計9.04公克，純質淨重1.87公克
    ）及第二級毒品甲基安非他命4 包（驗餘淨重合計2.2717公
    克），均依毒品危害防制條例第18條第1 項前段沒收銷燬之
    。
三、按除被告所犯為死刑、無期徒刑、最輕本刑為3 年以上有期
    徒刑之罪或高等法院管轄第一審案件者外，於前條第1 項程
    序進行中，被告先就被訴事實為有罪之陳述時，審判長得告
    知被告簡式審判程序之旨，並聽取當事人、代理人、辯護人
    及輔佐人之意見後，裁定進行簡式審判程序，刑事訴訟法第
    273 條之1 第1 項定有明文。本案被告被訴施用第一級毒品
    罪之法定本刑為「6 月以上5 年以下有期徒刑」，施用第二
    級毒品罪之法定本刑為「3 年以下有期徒刑」，其於本院準
    備程序期日就被訴事實為有罪之陳述後，經告知被告簡式審
    判程序之旨，並聽取被告及檢察官之意見後，本院合議庭認
    宜改用簡式審判程序，乃裁定由受命法官獨任行簡式審判程
    序審理之，附此說明。
據上論斷，應依刑事訴訟法第273 條之1 第1 項、第299 條第1
項前段，毒品危害防制條例第10條第1 、2 項、第18條第1 項前
段，刑法第11條前段、第47條第1 項、第51條第5 款，判決如主
文。
本案經檢察官林慈雁到庭執行職務。
中    華    民    國    99    年    5     月    31    日
                  刑事第十三庭  法  官  楊明佳
以上正本證明與原本無異。
如不服本判決應於收受送達後10日向本院提出上訴書狀，並應敘
述具體理由；其未敘述上訴理由者，應於上訴期間屆滿後20日內
向本院補提理由書（均須按他造當事人之人數附繕本）「切勿逕
送上級法院」。
                                書記官  林金良
中    華    民    國    99    年    5     月    31    日
附錄本案論罪科刑法條全文
毒品危害防制條例第10條
施用第一級毒品者，處六月以上五年以下有期徒刑。
施用第二級毒品者，處三年以下有期徒刑。

司法院資訊處製作；財團法人民間司法改革基金會備份。
